【裁判字號】    97,訴,118
【裁判日期】    970527
【裁判案由】    清償借款
【裁判全文】
臺灣屏東地方法院民事判決               97年度訴字第118號
原      告  香港商香港上海豐銀行股份有限公司
法定代理人  丙○○
訴訟代理人  乙○○
被      告  甲○○
上列當事人間請求清償借款事件，本院於民國97年5 月14日言詞
辯論終結，判決如下：
    主  文
被告應給付原告新臺幣捌拾伍萬捌仟佰捌拾玖元，及其中新臺
幣捌拾伍萬仟捌佰壹拾柒元自民國九十六年十月二十日起至清
償日止，按週年利率百分之二十計算之利息。
訴訟費用由被告負擔。
    事實及理由
一、按法人因合併而消滅者，訴訟程序在因合併而設立或合併後
    存續之法人，承受其訴訟以前當然停止；次按第168 條至第
    172 條及前條所定之承受訴訟人，於得為承受時，應即為承
    受之聲明，民事訴訟法第169 條、第175 條定有明文。茲原
    告自民國97年3 月29日起，概括承受中華商業銀行股份有限
    公司之資產、負債及營業，並具狀聲明承受訴訟之事實，有
    行政院金融監督管理委員會97年3 月13日金管銀五字第0970
    0088250 號函、公告、聲明承受訴訟狀附卷可稽，經核與前
    揭規定相符，應予准許，合先敘明。
二、原告起訴主張：被告於民國94年6 月16日向原告申請麥克現
    金卡並簽訂小額信用貸款契約，利息自借款生效日起至第3
    個月之日止，按固定利率3%計算，自借款生效日起滿3 個月
    之翌日起，改按原告公告之基準利率加0.569%機動計息，延
    滯期間則以週年利率20% 計付，每動用一筆借款時，須繳納
    新臺幣（下同）100 元帳戶管理費。詎被告未依約清償，債
    務視為全部到期，迄96年9 月12日止，尚積欠本金853,817
    元，及自96年9 月13日起至96年10月19日止之利息4,572 元
    ，及按上開約定之遲延利息未清償。前開款項，迭經催告無
    效，為此提起本件訴訟。並於本院聲明：如主文第1 項所示
    。
三、被告則以：對於原告請求之金額無意見，惟目前無力償還等
    語置辯。並於本院聲明：原告之訴駁回。
四、原告主張之事實，業據其提出與所述相符之現金卡申請書、
    小額信用貸款契約暨約定書、貸還款電腦查詢明細、基準利
    率變動表、無擔保債務協議書、還款計劃、交易履歷等件為
    證；參以被告對於原告主張之事實不爭執，自堪信原告之主
    張為真實。從而，原告依據金錢消費借貸之法律關係，請求
    被告給付如主文第1項 所示之金額、利息，洵屬有據，應予
    准許。
據上論結，本件原告之訴為有理由，依民事訴訟法第78條，判決
如主文。
中    華    民    國    97    年    5     月    27    日
                  民事第一庭    法  官  邱玉汝
正本係照原本作成。
如對判決上訴，須於判決送達後20日內向本院提出上訴狀，其未
表明上訴理由者，應於提出上訴後20日內向本院補提理由書狀（
均須按他造當事人之人數附繕本）。
中    華    民    國    97    年    5     月    29    日
                                書記官  魏慧夷


司法院資訊處製作；財團法人民間司法改革基金會備份。
